

Soy una persona a la que siempre se le ha gustado la comunicación. Domino tres idiomas, escribo sobre cualquier temática y después de 3 años como copywriter, también diseño las estrategias de venta. Si además le añado todo lo que sé sobre Desarrollo Web, podrás adivinar lo a gusto que me encuentro en el mundo digital.

#### **SKILLS**

Creativa

Visión estrategia de negocio

Gestión de equipos

Manejo de datos

Resolutiva

Rápida adaptación a los cambios

Liderazgo

#### **IDIOMAS**

- Español: lengua materna
- Francés: lengua materna
- Inglés: avanzado (fluido hablando escrito y leído—Año de Erasmus en habla inglesa

#### **INFORMÁTICA**

- HTML5, CSS3, Javascript
- Desarrollo web front-end
- Wordpress
- Email marketing
- Google Analytics
- Redes sociales
- Notion
- Excel

# Beatriz Martínez Larrucea

Copywriter Senior y estratega de ventas



#### **EXPERIENCIA PROFESIONAL**

#### **COPYWRITING SENIOR Big Bang Conversion**

abr 2020 — actualidad Málaga, ESPAÑA

Soy Copywriter Senior en la agencia de Javi Pastor. He trabajado en proyectos de gran facturación y domino todo tipo de lanzamientos: PLFs, webinars, evergreens, meteóricos, espartanos, etc.. Por supuesto, escribo todos los contenidos necesarios para sacar adelante cualquier proyecto: emails, ads, guiones, ponencias, presentaciones, landings. Cualquier palabra que tenga el objetivo de vender sin ser agresivo y sin perder un ápice de autenticidad en la marca personal. Actualmente soy la encargada de dirigir el copy para Álex Rovira, escritor y conferenciante de referencia internacional.

#### **COPYWRITER FREELANCE** Beatriz Verlán

feb 2019 — sept 2020 Madrid, ESPAÑA

Al mando de mi propia marca personal, especializada en lanzamientos y estrategia de ventas. He trabajado con clientes de diferentes sectores: finanzas, publicidad online, coaching, sector de la salud, infoproductores, etc. He tenido ocasión de liderar varios lanzamientos, diseñar los funnels y ayudar a mejorar los productos de mis clien-

#### TUTORA DE FORMACIÓN ONLINE **Big Bang Conversion**

abr 2020 — mar 2021 Madrid, España

He sido tutora de la formación #SoyCopyriter (versión 2.0 de Adopta un Copywriter) y he formado a medio centenar de copys en la escritura persuasiva y en el pensamiento estratégico. También he impartido clases en Copywriting x Web y Copywriting X Página de ventas

#### RESPONSABLE DE COMUNICACIÓN Comisariado Europeo del Automóvil

feb 2018 — nov 2018 Madrid, España

Colaboré en la elaboración de la estrategia de contenidos generando material creativo y adaptando los mensajes al momento, canales y audiencias. Experiencia en SEO, social media y medición de resultados en las plataformas online. Toma de decisiones, trato con la prensa, organización y programación de las actividades del departamento.

### FORMACIÓN ACADÉMICA

## MÁSTER EN JAVASCRIPT

2020

UDEMY

Programación y desarrollo web con Javascript, jQuery, JSON, TypeScript, Angular, NodeJS, MEAN Stack.

#### MÁSTER EN HTML5 Y CSS3 UDEMY

Aprendizaje de los lenguajes básicos de maquetación web, Responsive Web Design, SASS, LESS, Flexbox, Css Grid, Bootstrap 4 y 5.

#### FORMACIÓN SOY COPYWRITER

2019

Copywriting y redacción con un cliente real + prácticas profesionales con 5 clientes diferentes.

## MÁSTER COMUNICACIÓN CORPORATIVA E INSTITUCIONAL

2017 - 2018

UNIVERSIDAD CARLOS III DE MADRID

Máster profesional enfocado al entorno digital y corporativo de las empresas y organizaciones .

#### GRADO EN CIENCIAS POLÍTICAS Y DE LA ADMINISTRACIÓN UNIVERSIDAD COMPLUTENSE DE MADRID

2012 - 2016

Especialización: estrategias comunicativas, campañas políticas y análisis de influencias del entorno socio económico en países determinados.. Erasmus en Eslovenia — Nota media: 7.8/10

#### LICEO FRANCÉS DE MADRID

1996 — 2011

Diploma selectividad francesa. Rama Economía, especialidad matemáticas.